# 人力资源服务企业承接的外包业务披露问题

提问人：慕 颜 韵 时间：2021-03-30 12:33:08
请教各位老师：
该项业务业务模式如下：
客户与企业签订 业务 外包合同 A ，将某项业务外包给企业，比如安保服务、保洁服务等。企业就此合同，与企企 业 外部人外部人 员 签订定期定期 劳动 合同合同B ，为其发放工资、缴纳社保，劳动合同B的期限与该业务外包合同A的期限完全相同。
问题：该部分职工的工资、社保是否需要在应付职工薪酬中披露？
我理解这部分职工虽与企业签订了劳动合同，但由于其劳动合同B的期限与业务外包合同A相同，所以并不承担该部分职工的闲置风险，实质为向外部单个个人购买劳务，整合后交付给客户，即 该 部分部分 职 工薪酬工薪酬，， 实为 一一 项购买劳务 的的 应 付付 账 款款，，而不而不 应 在在 应 付付 职 工薪酬披露。
谢谢老师！

回答人：chenyiwei
基本可以这样理解。可参考《中审众环研究 2020 》之“问题1-4-8（企业对劳务派遣人员薪酬的核算和列报）”。